【裁判字號】    98,上訴,241
【裁判日期】    980305
【裁判案由】    毒品危害防制條例
【裁判全文】
臺灣高等法院臺南分院刑事判決         98年度上訴字第241號
上  訴  人
即  被  告  甲○○
上列上訴人因違反毒品危害防制條例案件，不服臺灣雲林地方法
院97年度訴字第961號中華民國97年12月10日第一審判決（ 起訴
案號：97年度偵字第4657號），提起上訴，本院判決如下：
    主  文
上訴駁回。
    理  由
一、依刑事訴訟法第350條、第361條、第362條、第367條規定，
    不服地方法院之第一審判決而上訴者，須提出上訴書狀，並
    應敘述具體理由，為上訴必備之程式；其所提出之書狀未敘
    述上訴理由，或僅曾以言詞陳述上訴理由者，均應於上訴期
    間屆滿後20日內補提理由書於第一審法院。第一審法院經形
    式審查，認逾期未補提上訴理由者，應定期間先命補正；逾
    期未補正者，為上訴不合法律上之程式，應以裁定駁回。倘
    已提出上訴理由，但所提非屬具體理由者，則由第二審法院
    以上訴不合法律上之程式，判決駁回。而所謂具體理由，必
    係依據卷內既有訴訟資料或提出新事證，指摘或表明第一審
    判決有何採證認事、用法或量刑等足以影響判決本旨之不當
    或違法，而構成應予撤銷之具體事由，始克當之（例如：依
    憑證據法則具體指出所採證據何以不具證據能力，或依憑卷
    證資料，明確指出所為證據證明力之判斷如何違背經驗、論
    理法則）；倘僅泛言原判決認定事實錯誤、違背法令、量刑
    失之過重或輕縱，而未依上揭意旨指出具體事由，或形式上
    雖已指出具體事由，然該事由縱使屬實，亦不足以認為原判
    決有何不當或違法者（例如：對不具有調查必要性之證據，
    法院未依聲請調查亦未說明理由，或援用證據不當，但除去
    該證據仍應為同一事實之認定），皆難謂係具體理由，俾與
    第二審上訴制度旨在請求第二審法院撤銷、變更第一審不當
    或違法之判決，以實現個案救濟之立法目的相契合，並節制
    濫行上訴（最高法院97年度台上字第892號刑事判決意旨參
    照）。
二、上訴人即被告甲○○上訴意旨略以：原審對於上訴人甲○○
    犯罪事實一之認定 ，係以上訴人將安非他命1小包售與綽號
    「阿輝」之高麟輝，蓋此部分上訴人於審理時陳明甚詳，確
    為借貸新台幣（下同）1000元之關係，非售予安非他命。核
    上訴人於案發後坦承犯行並配合辦案，實無須再為虛偽陳述
    ，原審未予細究，即行判決，難謂適法，請鈞院撤銷原判決
    ，更為適法之判決云云。
三、經查：
（一）甲○○（綽號「大頭」 ）平日在雲林縣斗六市○○路436
      號之2，經營「勁益機車行」 ，僱用黃富民（綽號「阿琪
      」）為其機車行之修車員。甲○○因施用第二級毒品甲基
      安非他命而缺錢花用，竟意圖營利，分別基於販賣甲基安
      非他命之犯意，為以下販賣甲基安非他命之行為：
   1. 甲○○單獨於民國（下同）97年7月30日21時許，在上開
      勁益機車行內，以賒帳方式，先將代價新臺幣1,000元之
      甲基安非他命1小包販售與綽號「阿輝」之高麟輝，甲○
      ○續於97年8月12日23時許，持用其所有如附表壹編號五
      之門號0000000000號行動電話與持用門號0000000000號行
      動電話之高麟輝聯絡後（通話內容詳如附表貳編號一及二
      所示），在高麟輝工作所在之雲林縣斗六舊工業區附近，
      向高麟輝收得上開賒欠之購毒價金。
   2. 甲○○與黃富民共同基於販賣第二級毒品甲基安非他命以
      營利之犯意聯絡，甲○○先於97年8月8日21時許，持用其
      所有之門號0000000000號行動電話，接獲高麟輝以門號00
      00000000號行動電話來電，高麟輝表示要換用其他門號等
      語（通話內容詳如附表貳編號三所示）；旋於同日21時53
      分許，甲○○即接獲高麟輝以張文章所持用門號00000000
      00門號行動電話來電，電話接通後，高麟輝將電話交與張
      文章，由張文章向甲○○暗示欲購買甲基安非他命之意（
      通話內容詳如附表貳編號四所示），甲○○應允後乃將數
      量約半錢之甲基安非他命1包交與黃富民 ，再由黃富民將
      甲○○所交付之甲基安非他命攜至雲林縣斗六舊工業區附
      近轉交與張文章，並自張文章處得款8,000元 ，當場一手
      交錢，一手交貨，黃富民取得前開款項後再交付予甲○○
      而完成交易。
   3. 甲○○與黃富民共同基於販賣甲基安非他命以營利之犯意
      聯絡，於97年8月17日20時許，甲○○持用門號000000000
      0號行動電話 ，接獲高麟輝以門號0000000000號行動電話
      向甲○○表示欲購買甲基安非他命之意（通話內容詳如附
      表貳編號五所示） ；黃富民繼而於同日21時4分、18分許
      ，在高麟輝位於雲林縣斗六市○○街35號住處，臨時以高
      麟輝所持用之門號0000000000號行動電話與甲○○聯絡，
      告知甲○○如何前來高麟輝住處等事宜（通話內容詳如附
      表貳編號六、七所示） 。甲○○到達後再以賒帳3,500元
      之方式，將甲基安非他命1包販售與高麟輝 。隨後，因甲
      ○○毒癮發作，缺少甲基安非他命施用，甲○○即於97年
      8月18日23時許，以門號0000000000號行動電話 ，與高麟
      輝所持用之行動電話聯絡後（通話內容詳如附表貳編號八
      所示），甲○○指示黃富民先將前開販賣與高麟輝之甲基
      安非他命取回部分供己施用，黃富民即再基於幫助施用甲
      基安非他命之犯意，單獨前往高麟輝工作所在之雲林縣斗
      六舊工業區附近 ，將甲○○於前1日販賣與高麟輝之甲基
      安非他命取回若干，再將取得之甲基安非他命攜回交與甲
      ○○，甲○○即在其經營之勁益機車行內，施用取回之甲
      基安非他命（本次甲○○施用甲基安非他命部分未據起訴
      ）。甲○○嗣於97年8月22日10時許與高麟輝聯繫後（ 通
      話內容詳如附表貳編號九、十所示），前往高麟輝上開住
      處，將黃富民所取回甲基安非他命之數量，回補與高麟輝
      ，而完成上開販賣3,500元份量甲基安非他命之交易。
（二）上開犯罪事實，業經上訴人即被告被告甲○○、被告黃富
      民於偵查及原審審理時坦白承認（參警卷第10至14頁、偵
      卷第75至68頁及43至45頁、原審卷第11至16頁、14至17頁
      、59至61頁、第115頁反面） ，核與證人高麟輝、張文章
      於警詢及檢察官面前之證述情節相符（參警卷第15至25頁
      、偵卷第19至21頁、警卷第26至32頁 、偵卷第34至35頁）
      ，並有如附表貳之通訊監察錄音譯文及憲兵司令部刑事鑑
      識中心97年10月18日憲直刑鑑字第 0970001534號鑑定書1
      紙在卷可考（參偵卷第3至6頁、參原審卷第31頁），復有
      如附表壹編號一至五所示之物扣案可佐，另經本院當庭勘
      驗明確（均參附表壹備考欄所述）， 足認被告2人之自白
      與事實相符，應可採信。原審法院認被告甲○○就犯罪事
      實一至三所為，均係犯毒品危害防制條例第4條第2項販賣
      第二級毒品罪，上訴人即被告甲○○持有甲基安非他命之
      低度行為，為其販賣及幫助施用甲基安非他命之行為所吸
      收，不另論罪，又上訴人即被告甲○○供出毒品來源因而
      查獲，其所犯販賣第二級毒品三罪，均減輕其刑。原審酌
      被告甲○○不思正當經營機車行，竟為謀取施用毒品之費
      用，指示其僱員即被告黃富民與其共同販賣甲基安非他命
      ，使得毒品流通市面，對於社會造成危害；高職畢業、智
      識程度不高、經濟狀況不佳，因沈淪毒海，為謀取毒品施
      用，鋌而走險，觸犯重刑；審理時對上開犯行也均坦白承
      認，具有悔意及其家庭狀況等一切情狀，就所犯販賣第二
      級毒品三罪分別量處有期徒刑3年6月、3年10月 、3年6月
      ，均褫奪公權4年。再者，被告甲○○現年28歲 ，若定以
      過重之應執行刑，其效用可能隨著長期刑之執行，等比例
      地大幅下跌，效用甚低，對被告教化效果也不佳，而且加
      重國家財政無益負擔，為此考量上訴人即被告甲○○之人
      格特質及復歸社會的可能，定應執行刑為有期徒刑8年，
      褫奪公權4年。原審法院已詳敘認定上訴人犯罪事實之證
      據及理由，從形式上予之審查，並無違背法令之情形。
（三）上訴人即被告甲○○提起上訴，上訴理由僅就原審所認定
      之犯罪事實一，再為單純之否認，並未依據卷內訴訟資料
      或提出新事證，具體指摘原審判決關於認定事實、證據審
      酌、適用法律及量刑，有何違法或不當之處。依上揭說明
      ，本件上訴不合上訴之法定要件，應予駁回，並不經言詞
      辯論為之。
四、據上論斷，應依刑事訴訟法第367條前段、第372條，判決如
    主文。
中    華    民    國    98    年     3    月    5     日
                    刑事第三庭  審判長法  官  陳義仲
                                      法  官  宋明中
                                      法  官  蔡勝雄
以上正本證明與原本無異。
如不服本判決應於收受送達後10日內向本院提出上訴書狀，其未
敘述上訴理由者，並得於提起上訴後10日內向本院補提理由書（
均須按他造當事人之人數附繕本）「切勿逕送上級法院」。
                                      書記官  汪姿秀
中    華    民    國    98    年     3    月    5     日


司法院資訊處製作；財團法人民間司法改革基金會備份。
